---
title: "Hello Portifólio"
description: |
  Hello World do portifólio
author:
  - name: Karina Rosa da Silveira
    url: https://rosa-br.github.io/portifoliokarina/
date: 2021-12-09
output:
  distill::distill_article:
    self_contained: false
---


```{r setup, include=FALSE}
knitr::opts_chunk$set(echo = FALSE)
```

Distill is a publication format for scientific and technical writing, native to the web.

Learn more about using Distill at <https://rstudio.github.io/distill>.

Esse é o meu primeiro projeto no portifólio.


*Esse* é o meu **primeiro projeto** no portifólio.

~~Riscar~~



Formatar um texto como código: `usethis::use_git()`

Como colocar um link?  [descrição](endereço link)

Lista não numerada

- 1
    - subitem tab tab
- 2
- 3

Lista numerada (ele numera na ordem)

1. a
1. b
1. c

## Lista
### Lista
#### Lista

Imagem

copiar endereço da imagem

![descrição da imagem para acessibilidade](link da imagem)


## Código em R

# chunk (c verdinho no menu - clicar em insert R)

```{r echo=TRUE}
# aqui a gente coloca o código em R

1+1
```
### Clicando na engrenagem e colocando "show code and output" aparece o código e a saída, se não aparece só a saída
### Se quiser esconder alguma mensagem ou aviso que aparece, clica na engrenagem e desmarca "show warnings" e "show messages"


Criamos um campo de código


Tabela:
ideal para tabelas pequenas, evitar para tabelas grandes

```{r}
knitr::kable(mtcars)
```

Imagem/gráfico

```{r}
plot(mtcars$mpg, mtcars$hp)
```


Uma das opções para Formatar a imagem
# out.width para tamanho, fig.align para centralização, dpi para melhorar a qualidade, fig.cap para legenda
# específico para distill -> layout="l.screen" gráfico vai ocupar toda a largura da página/ layout="l.body-outset" um pouco maior que o espaço disponível

```{r, out.width="90%", fig.align='center', dpi=300, fig.cap="Gráfico da base mtcars"}
plot(mtcars$mpg, mtcars$hp)
```

# OBS: global options -> code -> saving -> melhor opção é deixar em UTF-8

melhor que copiar e colar:

Hoje é o dia `r Sys.Date()`













